【裁判字號】    89,上易,294
【裁判日期】    890229
【裁判案由】    傷害
【裁判全文】
臺灣高等法院刑事判決                            八十九年度上易字第二九四號
    上  訴  人
    即  被  告  甲○○
右上訴人因傷害案件，不服臺灣板橋地方法院八十八年度易字第三二二二號，中華民
國八十八年十二月九日第一審判決（起訴案號：臺灣板橋地方法院檢察署八十八年度
偵字第一一三五六號）提起上訴，本院判決如左：
    主  文
上訴駁回。
    事  實
一、甲○○曾因妨害家庭案件，經臺灣桃園地方法院於民國八十七年八月十二日以八
    十七年度易字第一二八號判決判處有期徒刑五月確定，並於八十七年十月二十三
    日易科罰金執行完畢。仍不知悔改，竟於八十八年四月二十一日下午九時五十分
    許，在臺北縣中和市○○街二００巷二弄五號四樓住處，因就兒子陳捷（讀國中
    一年級）之書包裡為何有新臺幣一千元乙事質問其妻乙○○，並要求乙○○不要
    干擾其和兒子陳捷之生活，乙○○則答以：「陳捷也是我兒子。」，甲○○即基
    於傷害之犯意，先徒手毆打乙○○之臉部一巴掌後，再拿起置放琴譜之架子毆打
    乙○○頭部，致乙○○受有頭部外傷（頭皮裂傷約三公分）之傷害。
二、案經被害人乙○○訴由臺北縣警察局中和分局報請臺灣板橋地方法院檢察署檢察
    官偵查起訴。
    理  由
一、訊據上訴人即被告甲○○固坦承於右揭時地曾徒手毆打告訴人乙○○之臉部一巴
    掌，惟矢口否認有何傷害犯行，辯稱：伊沒有拿置放琴譜之架子打告訴人，伊不
    知道告訴人頭部外傷係如何造成的云云。
二、經查：
  (一)右揭犯罪事實，迭據告訴人乙○○於警訊、偵審中指訴綦詳。而告訴人確受有頭
    部外傷（頭皮裂傷約三公分）之傷害，並於案發當日（八十八年四月二十一日）
    就醫等情，亦有中和龍祐醫院診斷證明書影本一紙（見偵查卷第八頁）附卷可稽
    ，足徵告訴人前揭指訴遭被告毆打等情，即非無稽。
  (二)證人即被告與告訴人之女陳斐安於原審訊問時證稱：「八十八年四月間某日晚上
    ，我父親在房間內罵我弟弟，我母親要我過去看，我父親忽然衝到我母親的房間
    （按被告與告訴人係分房睡，且被告和兒子陳捷睡、告訴人和女兒陳斐安睡），
    將錢灑在地上，並說：『以後不要給我兒子錢』，我母親說：『他也是我兒子』
    ，之後，我父親就打了我母親一巴掌，並用不知名物品打我母親，母親就要我到
    窗口喊救命，但我沒有如此做，我母親就自己跑到窗口喊，我父親隨即用物品在
    我母親房間內砸東西，我父親是隨手拿起房間某物，差點打到我。我不知我父親
    手指有受傷之情形。」等語，足證當時被告確曾持東西毆打告訴人之頭部。參以
    ，告訴人被打後即至窗口喊救命，而驚動鄰居，鄰居范虎、時茂林曾至上址即被
    告與告訴人住處關心情形，當時渠等均有看到告訴人頭部正在流血等情，亦據證
    人即鄰居范虎、時茂林於原審證述明確，足證告訴人指訴及證人陳斐安所證述被
    告傷害之情節屬實，是被告曾以放置琴譜之架子毆打告訴人之頭部，致告訴人頭
    部受傷之犯行，堪以認定。
  綜上諸情參互以析，被告所辯，應為事後卸責之詞，不足採信。本案事證明確，被
  告犯行堪以認定，應依法論科。至證人即被告與告訴人之子陳捷於原審訊問時證稱
  略以：被告有打告訴人臉部一巴掌，但告訴人就拿放琴譜之架子打被告，被告就將
  架子搶過來，往鏡子丟云云，核與事實不符；證人即當時據報至現場處理之員警何
  志華於原審訊問時證稱略以：伊在被告與告訴人之上址住處，並沒有看到被告有何
  受傷之情形，且被告亦未告知傷勢，後來伊和同仁用警車載被告至臺北縣警察局中
  和分局南勢角派出所後，被告始告知其手部受傷，手指上有包裏衛生紙，伊有看到
  衛生紙上有血跡等語，然縱被告當時手部受傷屬實，亦無解於被告傷害犯行之成立
  ，是證人陳捷、何志華之證詞，均不能採為對被告有利之認定。
二、核被告所為係犯刑法第二百七十七條第一項之傷害罪。查被告曾有事實欄所載之
    犯罪科刑及執行情形，有臺灣高等法院檢察署刑案紀錄簡覆表在卷可稽，其於有
    期徒刑執行完畢後，五年以內再犯有期徒刑以上之本罪，為累犯，應依法加重其
    刑。
三、原審認被告罪證明確，適用刑法第二百七十七條第一項、第四十七條、第四十一
    條，罰金罰鍰提高標準條例第一條前段、第二條之規定，並審酌被告素行不佳，
    曾犯妨害家庭罪如前，及犯罪之動機、目的、手段、生活狀況、智識程度、犯罪
    所生之損害，犯後飾詞卸責、態度不佳等一切情狀，量處拘役五十九日，如易科
    罰金以三百元（銀元）折算一日，認事用法，核無不合，量刑亦屬適當，被告上
    訴意旨否認犯罪，為無理由，應予駁回。
據上論斷，應依刑事訴訟法第三百六十八條，判決如主文。
本案經檢察官劉惟宗到庭執行職務。
中    華    民    國    八十九    年      二        月      二十九      日
                            臺灣高等法院刑事第二十庭
                                審判長法  官  房  阿  生
                                      法  官  胡  泉  田
                                      法  官  雷  元  結
右正本證明與原本無異。
不得上訴。
                                      書記官  梁  雅  華
中    華    民    國    八十九    年      三        月        二        日
附錄本案論罪科刑法條：
刑法第二百七十七條
傷害人之身體或健康者，處三年以下有期徒刑，拘役或一千元以下罰金。
犯前項之罪，因而致人於死者，處無期徒或七年以上有期徒刑，致重傷者，處三年以
上、十年以下有期徒刑。


司法院資訊處製作；財團法人民間司法改革基金會備份。
